【裁判字號】    98,重訴,297
【裁判日期】    990623
【裁判案由】    第三人異議之訴
【裁判全文】
臺灣臺中地方法院民事判決             98年度重訴字第297號
原      告  甲○○
            陳婕楹原名陳秀妙.
原      告  庚○○
上列一原告
訴訟代理人  陳金村律師
上列三原告共同
訴訟代理人  林根煌律師
複代理人    林邦賢律師
被      告  丙○○    住臺中縣太平市○○路3號
            己○○    住同上
            丁○○    住臺中市○○○路○段185號14樓之1
共      同
訴訟代理人  廖健智律師
複代理人    洪明立律師
上列當事人間第三人異議之訴事件，經於民國99年5月24日言詞
辯論終結，本院判決如下：
    主    文
原告之訴駁回。
訴訟費用由原告庚○○負擔10分之5、由原告陳婕楹負擔10分之3
，餘由原告甲○○負擔。
    事實及理由
壹、原告方面：
  一、聲明：鈞院97年度執字第33941號返還借款強制執行事件
      ，就其中「建號45」即門牌臺中市○○區○○路二段129-
      3號土雞城、涼棚、「建號46號」休息亭、「建號47」湯
      屋、涼棚、「建號48」休息亭、「建號49」餐廳、「建號
      50」涼棚、「建號51」湯屋、涼棚及「建號56」即門牌臺
      中市○○區○○路151-9號鍋爐間、控制台、泡湯池、「
      建號57」鍋爐間所為之強制執行程序應予撤銷。
  二、陳述：
      （一）鈞院97年度執字第33941號返還借款強制執行事件
            ，在臺中市北屯區「東山樂園」內所查封之：
            (1)、建號45（即門牌臺中市○○區○○路二段129-
                3號土雞城、涼棚）、建號46（休息亭）、建
                號47（湯屋、涼棚）、建號48（休息亭）、建
                號49（餐廳）、建號50（涼棚）、建號51（湯
                屋、涼棚），乃係原告陳婕楹（原名陳秀妙）
                於民國80年1月1日向訴外人戊○○承租坐落臺
                中市○○區○○段582-12地號土地上約1,000
                平方公尺（重測後大榮段652地號），發包給
                金旺昌工業社（負責人乙○○）興建。
            (2)、建號56（即門牌臺中市○○區○○路151-9號
                鍋爐間、控制台、泡湯池）、建號57（鍋爐間
                ），則係原告甲○○於83年6月30日向訴外人
                戊○○承租坐落臺中市○○區○○段125-6、5
                83-1、58 3、582-17、125-3地號土地上面積4
                ,000平方公尺（上開5筆土地重測後依序為大
                榮段663、662、654、653、817地號土地），
                亦發包給金旺昌工業社（負責人乙○○）所興
                建。
            (3)、原告甲○○承租上開土地，每月租金為新臺幣
                （下月）5,000元；另原告陳婕楹承租土地，
                每月租金為8,000元，皆以現金給付，發包予
                證人乙○○之工程契約草稿是由訴外人戊○○
                所提供而交給訴外人乙○○簽章，因此二份工
                程契約之內容才會一模一樣。嗣所承租之土地
                遭訴外人聯邦商業銀行股份有限公司（下稱聯
                邦銀行）查封，原告即改將每月之租金匯給訴
                外人聯邦銀行臺中分行，有土地租賃契約書、
                東山樂園遊樂區營業合作契約書及工程合約書
                及臺中市農會匯款單可證。且系爭建物興建完
                成後，即以原告甲○○及陳婕楹為納稅義務人
                ，繳納房屋稅。
      （二）原告庚○○則係於96年10月31日以總價1,100萬元
            ，向訴外人劉智偉、曾月娥、王天來、曾義雄、曾
            國亮及原告陳婕楹、甲○○購買「東山樂園」內之
            所有地上建物、設施、園藝綠化植物等，並以匯款
            及簽發票據方式給付價金。其中原告陳婕楹即係將
            系爭建號45、46、47、48、49、50、51建物，原告
            甲○○則將系爭建號56、57建物，出售予原告蔡雅
            雯，雖未辦理建物所有權移轉登記，但原告陳婕楹
            、甲○○與原告庚○○約定在原告陳婕楹、甲○○
            未將系爭建物辦理所有權移轉登記予原告庚○○前
            ，原告陳婕楹、甲○○仍應負責排除系爭建物所受
            之侵害或查封。茲因系爭建物遭執行債權人即原告
            誤認屬執行債務人東峰育樂事業有限公司（下稱東
            峰公司）所有，而予以查封，顯已侵害原告之權益
            ，為此原告爰依強制執行法第15條規定，提起第三
            人異議之訴，以排除強制執行。
      （三）至於訴外人戊○○及其所經營之東峰公司雖於84年
            間以東峰公司之名義向臺中市政府工務局申請RC造
            三層樓房之建造執照，並在大坑段582-12地號土地
            興建樓房。然原告陳婕楹所有之系爭建物並未包括
            在該建造執照範圍內，有臺中市政府工務局（84）
            中工建建字第1130號建造執照、臺中市政府工務局
            （85）中工建使字第907號使用執照可證。另臺中
            市○○區○○路二段129-3號房屋之納稅義務人名
            義雖登記為證人戊○○，然並不影響實際上所有權
            人之權利。另否認原告陳婕楹、甲○○為東峰公司
            之員工，亦未在東峰公司領取薪水，契約草稿是由
            原告陳婕楹、甲○○提供給證人乙○○簽章，來源
            是證人戊○○所提供的契約草稿，內容才會一模一
            樣。
貳、被告方面：
  一、聲明：原告之訴駁回。
  二、陳述：
      （一）鈞院97年度執字第33941號請求執行債務人東峰公
            司返還借款之強制執事件，債權人係於97年5月間
            提出強制執行之聲請，並於97年10月17日至東山樂
            園現場（即臺中市○○路○段152-2號）進行指封
            系爭建物並製作查封筆錄在案。東峰公司之法定代
            理人戊○○於查封時當場陳述系爭建物均為東峰公
            司所興建，並記明筆錄在卷，有97年度執字第3394
            1號查封筆錄可參。原告雖陳稱渠向訴外人東峰公
            司之法定代理人戊○○承租土地後於其上興建系爭
            建物，並提出租賃契約書為憑云云，被告否認之。
            且原告所提出之租賃契約書，不僅筆跡出自同一人
            ，且原告甲○○所承租之約4,000平方公尺土地，
            每月租金僅5,000元；原告陳婕楹所承租之1,000平
            方公尺土地，每月租金僅8,000元，顯與常理有違
            。
      （二）原告甲○○、陳婕楹二人實為訴外人東峰公司之員
            工，長期於該公司所屬之「東山樂園」工作，「東
            山樂園」因債務問題，現雖暫停營業，然渠等仍分
            別負責守衛及湯屋管理工作，並領取半薪，有勞保
            資料及薪資清冊可參，非如原告所稱承租土地興建
            系爭建物。且系爭建物均未辦理保存登記，渠等自
            應另行提出原始建築憑證，以證所言屬實。又原告
            陳婕楹主張之建物，亦係於84年間始由訴外人東峰
            公司所興建，有臺中市工務局（84）中工建建字第
            1130建造執照可參，而非原告所稱於80或83年間委
            由訴外人乙○○興建云云，原告陳婕楹所提出之工
            程合約書（土雞城餐廳），簽約日期為80年1月10
            日，然上開建照核發日期為84年6月28日，期間相
            隔4年半，顯與常理有違，起造人亦非原告陳婕楹
            ，足證該工程合約書不實。況鈞院97年度執字第33
            941號查封時，原告甲○○、陳婕楹亦均在現場，
            果如系爭建物確為渠所興建，豈會無意見，而待鑑
            價完畢將進行拍賣程序時，始行主張權利？另訴外
            人東峰公司之法定代理人戊○○亦無可能於查封當
            時陳稱系爭建物均為訴外人東峰公司所有。顯見系
            爭建物確非原告甲○○、陳婕楹所原始出資建築，
            各該土地租賃契約書、工程合約書顯係為阻撓強制
            執行程序而事後編造。
      （三）訴外人東峰公司之法定代理人戊○○前於89年、91
            年間向訴外人中興商業銀行股份有限公司抵押借款
            時，更曾出具切結書、承諾書擔保系爭土地上無出
            租、出售或設定負擔與第三人，復擔保地上建物均
            為訴外人東峰公司所有，亦有切結書、承諾書可參
            。
      （四）原告所另行提出與訴外人東峰公司間之合作契約書
            上載明東峰公司所有之系爭土地上興建有國際交誼
            廳、餐廳等建物…。並載明原告陳婕楹、甲○○得
            與第三人戊○○訂立租賃契約書。該合作契約書簽
            訂日期為84年1月20日，惟原告陳婕楹卻主張於80
            年1月1日即向訴外人戊○○承租土地並於其上興建
            建物。另原告甲○○陳稱於83年6月30日即向訴外
            人戊○○承租土地及於上興建建物。原告甲○○、
            陳婕楹二人果確於80年及83年間即有向訴外人曾國
            亮承租土地及興建建物，則於84年間簽立合作契約
            書時，豈有約定原告陳婕楹、甲○○得與訴外人曾
            國亮訂立租賃契約之理？所述前後矛盾，且與常理
            不符。
、法院得心證之理由：
  一、經查，本院97年度執字第33941號強制執行事件，前據執
      行債權人洪清一、洪岳農、何環君及原告之聲請，而於97
      年10月17日對系爭建物為查封標示，並於97年10月17日進
      行勘測，原告庚○○於97年5月21日及10月21日具狀聲明
      異議等情，有本院依職權所調取之該執行事件卷宗可參，
      且為兩造所不爭執，信屬實在。
  二、原告三人雖據前揭情詞而主張系爭建物為原告甲○○、陳
      婕楹所分別原始起造，並已出賣與原告庚○○所有，爰據
      以排除強制執行等語。惟查：
      （一）原告庚○○部分：
            (1)、按強制執行法第15條所謂「第三人就執行標的
                物有足以排除強制執行之權利」者得提起異議
                之訴，係指第三人就執行標的物具有一定權利
                （對於執行標的物有所有權、典權、留置權、
                質權存在情形之一者而言），並因強制執行而
                受侵害，致其在法律上有無可忍受之理由而言
                。至該第三人具有何種權利始得提起異議之訴
                ，則端視其權利內容及執行態樣而定。另民法
                第758條規定，不動產物權，依法律行為而取
                得、設定、喪失及變更者，非經登記，不生效
                力。前項行為，應以書面為之。是未辦理保存
                登記之建物，如原非執行債務人所有，而為執
                行法院予以查封者，買受人固因不能辦理所有
                權登記之故，而得「代位」原所有人提起異議
                之訴，但買受人如係以該未辦理保存登記之建
                物為己所有之地位，提起第三人異議之訴者，
                則其訴應予駁回。又若該未辦理保存登記之建
                物原為執行債務人所有者，則買受人縱使買受
                在執行查封之先，亦無排除強制執行之權利（
                最高法院48年台上字第209號民事判例意旨參
                照）。另民法第242條，關於債權人之代位權
                之規定，原為債務人怠於行使其權利，致危害
                債權人之債權安全，有使債權人得以自己之名
                義行使債務人之權利，以資救濟之必要而設。
            (2)、經查，系爭「建號45」（即門牌臺中市北屯區
                ○○路二段129-3號土雞城、涼棚）、「建號
                46號」（休息亭）、「建號47」（湯屋、涼棚
                ）、「建號48」（休息亭）、「建號49」（餐
                廳）、「建號50」（涼棚）、「建號51」（湯
                屋、涼棚）及「建號56」（即門牌臺中市北屯
                區○○路151-9號鍋爐間、控制台、泡湯池）
                及「建號57」（鍋爐間）等建物，均屬未辦理
                保存登記之建物。各該建物果如原告所主張，
                為原告甲○○、陳婕楹所分別原始起造，則其
                建物所有權應歸原告甲○○、陳婕楹所原始取
                得。原告甲○○、陳婕楹既已本於系爭建物之
                原始起造人地位，對執行債權人即原告提起本
                件第三人異議之訴，顯已行使排除強制執行之
                權利，而無「怠於行使權利」之可言。是縱認
                原告庚○○確有自原告甲○○、陳婕楹處受讓
                系爭建物之情事，則原告庚○○所取得者，亦
                僅為系爭建物之「事實上之處分權」，尚非「
                所有權」，原告庚○○本無從以自己之名義，
                就系爭未辦理保存登記之建物對執行債權人（
                即原告）提起第三人異議之訴。況原告甲○○
                、陳婕楹復無「怠於行使權利」之情事，則原
                告庚○○亦無從主張「代位」其債務人（原告
                甲○○、陳婕楹）而對原告提起本件第三人異
                議之訴。
            (3)、退而言之，縱認未辦理保存登記建物之買受人
                得本於自身權利提起第三人異議之訴。惟按：
                １、主張法律關係存在之當事人，應就該法律
                    關係發生所須具備之特別要件，負舉證之
                    責任，次按「表意人與相對人通謀而為虛
                    偽意思表示者，其意思表示無效…」、「
                    虛偽意思表示，隱藏他項法律行為者，適
                    用關於該法律行為之規定。」民法第87條
                    定有明文。
                ２、經查，原告庚○○固據提出買賣契約書及
                    補充協議書主張買受系爭建物云云。惟查
                    ，卷附買賣契約書之賣方列計「劉智偉、
                    陳秀妙、曾月娥、王天來、曾義雄、王清
                    松、戊○○」等人，並均由證人戊○○一
                    人代理「劉智偉、陳秀妙、曾月娥、王天
                    來、曾義雄、甲○○」而簽立卷附買賣契
                    約書。證人戊○○於本院審理中到庭結證
                    ：「…我要用我的土地跟庚○○借錢，東
                    峰公司實際上也是我個人在經營，所以向
                    庚○○借錢的時候，她有表示土地上面有
                    第三人的地上物在上面，而且有稅籍的登
                    記，所以她說必須要把房屋的稅籍過戶給
                    她，她才願意借錢，土地不用過戶，只是
                    辦理抵押權抵押…借錢目的是要還債權銀
                    行的錢，庚○○所出借的款項，甲○○、
                    陳秀妙也有分配到一些，不過當時不是用
                    借款契約的方式來記載，而是用買賣契約
                    的方式來記載，買賣契約所記載的內容應
                    該就是買受房屋稅籍資料上面的這些設施
                    …（法官提示卷附買賣契約書，問：是否
                    就是你所述形式上是買賣，實際上為借錢
                    的買賣契約？）答：是的，這買賣契約是
                    我代他們簽的。跟庚○○借錢時約定三個
                    月內要還錢，但到現在還是沒辦法還，所
                    以一直拖下去。當初是有約定若按期還錢
                    時，那麼移轉登記的稅籍房屋就要移轉回
                    來給原登記人…當初之所以沒有用借貸契
                    約而用買賣契約，這是庚○○的要求…」
                    。是依證人戊○○所言，原告所提出之買
                    賣契約書，實係以「買賣」之形式，隱藏
                    「金錢借貸」之實質，揆諸上開規定，原
                    告庚○○所主張其與出賣人就系爭建物成
                    立買賣之意思表示合致一節，亦非有理。
      （二）原告甲○○、陳婕楹（原名陳秀妙）部分：
            (1)、按主張法律關係存在之當事人，須就該法律關
                係發生所須具備之要件，負舉證之責任。而負
                舉證責任之當事人，須證明至使法院就該待證
                事實獲得確實之心證，始盡其證明責任。倘不
                負舉證責任之他造當事人，就同一待證事實已
                證明間接事實，而該間接事實依經驗法則為判
                斷，與待證事實之不存在可認有因果關係，足
                以動搖法院原已形成之心證者，將因該他造當
                事人所提出之反證，使待證事實回復至真偽不
                明之狀態。此際，自仍應由主張該事實存在之
                一造當事人舉證證明之，始得謂已盡其證明責
                任。另按，以所有之意思興建房屋，始為原始
                建築人並取得該未辦理保存登記之房屋所有權
                ，因非以登記為要件，是房屋稅納稅義務人，
                並非必為房屋所有人，繳納房屋稅之收據，亦
                不足為房屋所有權之證明。
            (2)、經查，原告甲○○、陳婕楹固據提出土地租賃
                契約書、東山樂園遊樂區營業人合作契約書、
                工程合約、房屋稅繳款書、匯款單據等為證，
                主張系爭建物為渠二人所原始起造。但查：
                １、依本院職權查調所得之原告甲○○、陳婕
                    楹之勞工保險加保資料，原告甲○○前於
                    79年3月19日起至94年4月6日止、另原告
                    陳婕楹前於78年9月26日起迄98年7月份止
                    ，均在訴外人東峰公司加入勞工保險，另
                    有被告所提出符合原告陳婕楹在訴外人東
                    峰公司領薪內容之薪資清冊影本可參，客
                    觀上足認原告甲○○、陳婕楹對外所表彰
                    之身分乃為訴外人東峰公司之員工，而非
                    獨立營業人。另證人戊○○所經營之東峰
                    公司，係以「東山樂園」名義對外整體營
                    業，並未另就系爭建物之所在，另行以「
                    ○○土雞城」或「○○澡堂」名義單獨對
                    外營業及設立營利事業登記。
                ２、原告陳婕楹與甲○○所分別提出之土地租
                    賃契約書，其簽立日期各為80年1月1日及
                    83年7月1日，所另分別提出與證人乙○○
                    簽立之工程合約影本，其簽立日期各為80
                    年1月10日及83年7月5日，時間相距達3年
                    半之久，然均使用電腦製作，無論格式、
                    用語及書寫文字之位置，均屬完全相同，
                    更有甚者，卷內另有一份名為「義雄停車
                    場」之工程合約，與原告陳婕楹、甲○○
                    所提出之工程合約影本之格式、用語及書
                    寫文字之位置，亦屬完全相同，「義雄停
                    車場」之工程合約之簽立時間，更早於「
                    77年10月1日」，若非係同一時期由同一
                    人所統一製作，實難想像何以三份各自獨
                    立成立之工程合約，在相距長達6年之久
                    的期間，其內容竟會全然相似。
                ３、證人乙○○於本院審理中經本院提示卷附
                    工程合約書二份，問：是否你本人簽立？
                    其固證稱：「這二份合約書確實是我本人
                    簽名蓋章的。」，惟證人乙○○亦表示：
                    「合約書是誰繕打製作的，我不記得了，
                    但這是興建房子的時候就簽了…（問：興
                    建費用如何給付？）給付現金給我，上面
                    簽收的金額、日期都是我當場簽收的…合
                    約書部分，工程名稱、收款內容都是我的
                    筆跡…」等語。證人乙○○對本院所詢問
                    系爭建物之興建過程及順序等情，大多陳
                    稱：時間太久已不記得。另對本院所詢問
                    ：為何契約書內容都一樣？亦僅含糊回答
                    ：「我們不會去注意這些事情，只要工程
                    有作，錢有拿到就好了」等語。證人何村
                    義復自承對原告甲○○、陳婕楹與證人曾
                    國亮間在「東山樂園」內部有無合作關係
                    一節並不清楚。是原告甲○○、陳婕楹所
                    分別提出之土地租賃契約書及工程合約之
                    真實性，尚非無疑。
                ４、原告甲○○、陳婕楹既分別自79年3月19
                    日及78年9月26日起即以訴外人東峰公司
                    為投保單位而加入勞工保險，對外表彰渠
                    二人為訴外人東峰公司之員工。原告王清
                    松、陳婕楹果非訴外人東峰公司之員工而
                    僅係「掛名加保」，按理渠二人向證人曾
                    國亮承租土地、與證人乙○○簽立工程合
                    約及在「東山樂園」合作營業之日期，即
                    應與渠二人以訴外人東峰公司為投保單位
                    加入勞工保險之79年3月及78年9月日期相
                    去不遠，始屬合理，豈會在無任何關係下
                    ，即無條件先行在訴外人東峰公司加入勞
                    工保險多年後，始在80年及83年間再行簽
                    約承租土地、起造建物及合作營業？客觀
                    上自難據上開土地租賃契約書、東山樂園
                    遊樂區營業人合作契約書及工程合約，而
                    為原告甲○○、陳婕楹確有以「所有」之
                    意思而興建系爭建物之認定。至原告王清
                    松、陳婕楹所為匯款予訴外人聯邦商業銀
                    行一節，乃係原告甲○○、陳婕楹為求避
                    免訴外人聯邦商業銀行予以強制執行之目
                    的而為，亦不足為系爭建物為原告甲○○
                    、陳婕楹所原始起造之認定。
                ５、證人戊○○於本院審理中雖亦證稱：原告
                    甲○○、陳婕楹向伊承租土地興建建物合
                    作營業云云。但查，執行債務人東峰公司
                    之法定代理人戊○○前於89年、91年間向
                    訴外人中興商業銀行股份有限公司抵押借
                    款時，曾出具切結書、承諾書，擔保系爭
                    土地上無出租、出售或設定負擔與第三人
                    ，復擔保地上建物均為訴外人東峰公司所
                    有，有切結書、承諾書可參。另證人曾國
                    亮於本院97年度執未字第33941號強制執
                    行事件97年10月17日查封過程中，即以兼
                    執行債務人東峰公司之法定代理人身分，
                    陳稱：「對於債權代理人今日所指封之不
                    動產及動產部分，均無意見，對於庚○○
                    主張151-2、151-9（無建照）標的部分，
                    都是東峰育樂公司所興建…」，有查封筆
                    錄可參。另本院司法事務官於97年11月12
                    日及11月19日再次調查土地上之系爭未辦
                    理保存登記建物之所有權源時，證人曾國
                    亮亦均到場表示系爭建物為執行債務人東
                    峰公司所興建，有執行調查筆錄可稽。證
                    人戊○○於本院審理中雖否認有為如此陳
                    述，然各該筆錄上均有其本人之簽名，且
                    本院提示上開執行調查筆錄予證人戊○○
                    ，其「看了許久後」始答稱：「我不知道
                    執行調查筆錄上面寫的是什麼意思」。難
                    認證人戊○○於本院審理中所證稱：原告
                    甲○○、陳婕楹向伊承租土地、興建建物
                    及合作營業云云屬實。
                ６、本件原告甲○○、陳婕楹既以執行債務人
                    東峰公司員工身分加入勞工保險，渠二人
                    所提出工程合約復有前揭疑問，另未能提
                    出確有交付工程款項予證人乙○○之資金
                    流向證明而僅謂以現金交付云云，又未能
                    提出渠二人所述與訴外人東峰公司間合作
                    營業之歷年門票收入拆帳往來明細資料，
                    另於本院執行處人員到場查封系爭建物時
                    ，復未即時表示異議；加以證人戊○○於
                    強制執行過程中更多次表示系爭建物為執
                    行債務人東峰公司所興建，且曾就部分建
                    物以東峰公司為起造人之名義而申請建造
                    執照在卷。本院綜合上開各情，因認原告
                    甲○○、陳婕楹所為證明，尚未能使本院
                    就該待證事實（系爭建物為原告甲○○、
                    陳婕楹本於所有之意思原始起造）獲得確
                    實之心證，難認原告甲○○、陳婕楹已盡
                    其證明責任。
肆、綜上所述，系爭建物均屬未辦理保存登記之建物。原告庚○○所提出之買賣契約書，乃係通謀而為虛偽之買賣意思表示
    ，實係隱藏金錢借貸之法律關係，難認原告庚○○確已受讓
    系爭建物之事實上處分權，另原告庚○○所主張之原始起造
    人甲○○、陳婕楹復無「怠於行使權利」之情事，原告庚○○本無從本於自身權利，或另主張「代位」其債務人（即甲○○、陳婕楹）而提起第三人異議之訴。另原告甲○○、陳
    婕楹就所主張原始起造系爭建物一節，應負舉證責任，渠二
    人以執行債務人東峰公司員工身分加入勞工保險多年，所提
    出之工程合約復有真實性之疑問，且未能提出確有以自有資
    金交付原始起造系爭建物之工程款項予證人乙○○之資金流
    向證明，另亦未提出渠二人所述與訴外人東峰公司間合作營
    業之歷年門票收入拆帳往來資料，且於本院執行處人員到場
    查封系爭建物時，未即時表示異議；加以證人戊○○於強制
    執行過程中更多次表示系爭建物非原告庚○○所有而為執行
    債務人東峰公司所興建，並曾就部分建物以東峰公司為起造
    人而申請建造執照在卷。難認原告甲○○、陳婕楹已就該待
    證事實盡其舉證之責。從而，本件原告三人以渠為系爭建物
    之所有人身分，對原告提起第三人異議之訴，為無理由，應
    予駁回。
伍、本件事證已臻明確，兩造其餘攻擊防禦方法與舉證，核與判
    決結果無影響，爰不逐一論述，附此敘明。
陸、據上論結，原告之訴為無理由，依民事訴訟法第78條、第85
    第1項前段，判決如主文。
中    華    民    國    99    年    6     月    23    日
                  民事第四庭    法  官  林宗成
上正本係照原本作成。
如對本判決上訴，須於判決送達後20日內向本院提出上訴狀。
中    華    民    國    99    年    6     月    23    日
                                書記官  謝惠雯

司法院資訊處製作；財團法人民間司法改革基金會備份。
